臺灣臺北地方法院刑事判決　　　　　　　　　　　　　九十一年度易字第八三九號
　　公　訴　人　臺灣臺北地方法院檢察署檢察官
　　被　　　告　乙○
右列被告因詐欺等案件，經檢察官聲請以簡易判決處刑（九十一年度偵字第一五五七
號），本院審理後（九十一年度簡字第七九九號）認為不宜以簡易判決處刑，改以通
常程序判決如左：
    主  文
乙○意圖為自己不法之所有，而侵占自己持有他人之物，處有期徒刑捌月。
    事  實
一、乙○曾有違反貪污治罪條例、偽造有價證券、詐欺等前科，目前因詐欺案在監執
    行中，猶不知悔改，其原係位於台北市○○路○段二一七巷一號一樓金住通企業
    股份有限公司（下稱金住通公司）董事，於民國（下同）八十七年三月間，金住
    通公司員工向位於台北市中正區○○○路○段十號寶島商業銀行股份有限公司營
    業部（下稱寶島銀行）申辦員工團體信用貸款，乙○為公司主要接洽之人員，員
    工甲○○填妥申辦信用貸款新台幣（下同）六十萬元相關資料並在寶島銀行開立
    帳戶及申請提款卡等手續，以備銀行撥款之用，其後甲○○不願續辦信用貸款並
    將此事告知乙○，惟乙○未轉知銀行，嗣經銀行審核准予貸款後，於八十七年三
    月三十一日寶島銀行扣除消費者信用貸款信用保險及其手續費共二萬七千四百六
    十八元後，將餘額五十七萬二千五百三十二元撥入甲○○在寶島銀行帳號000-00
    -000000-0-00號帳戶內，並將甲○○等人之上開存摺、提款卡（含密碼）交予乙
    ○轉交公司員工，乙○因週轉之需，竟基於意圖為自己不法之所有之犯意，將其
    持有應交付甲○○之存摺及提款卡侵占入己，復基於意圖為自己不法之所有之概
    括犯意，連續將提款卡插入自動提款機並輸入密碼，使銀行電腦誤為甲○○本人
    而給予提領之機會，於八十七年四月一日、三日、八日依序在寶島銀行敦化分行
    接續提領三次共八萬元、寶島銀行總行接續提領十次共三十萬元、寶島銀行敦化
    分行接續提領七次共十九萬元，以此不正方法由自動付款設備取得合計五十七萬
    元現金（處刑書未扣除保險費及手續費及存摺餘額誤載為六十萬元）供己花用。
    嗣經甲○○發覺始知上情。
二、案經臺灣高雄地方法院檢察署檢察官自動檢舉並呈請臺灣高等法院檢察署檢察長
    令轉臺灣臺北地方法院檢察署檢察官聲請以簡易判決處刑，經本院認為不宜改依
    通常程序審理。
    理  由
一、右揭事實，業據被告乙○於本院審理時坦承不諱，核與被害人甲○○於偵查及臺
    灣高等法院九十年度上易字第三七四號詐欺案件訊問時指陳情節相符，並經證人
    楊瀚於偵查中陳述明確。復有寶島銀行營業部函、交易查詢報表、存款憑條、取
    款憑條、放款支出傳票、日盛國際商業銀行消費金融部函、借款申請書、授信批
    覆書、放款登錄單、放款開戶登錄單、扣繳憑單、甲○○身分證、在職證明、逾
    期催收呆帳資訊、個人綜合信用報告、保險費收據、要保書、借據、授信約定書
    、存摺存款相關業務往來申請暨約定書、印鑑卡、開戶資料、金融卡密碼領取憑
    條暨啟用登錄申請單等影本附卷可稽，事證明確，被告犯行堪以認定。
二、核被告乙○所為，係犯刑法第三百三十五條第一項之普通侵占罪及同法第三百三
    十九條之二第一項利用自動付款設備詐取財物之罪，又被告於同一日間數次提領
    現金，其時空密接，犯罪構成要件相同，顯係一個犯罪數個動作，為接續犯。被
    告於八十七年四月一日、三日、八日先後多次利用自動付款設備詐欺之犯行，時
    間緊接，觸犯構成要件相同之罪名，顯係基於概括犯意為之，應依連續犯規定以
    一罪論並加重其刑。被告所犯普通侵占及利用自動付款設備詐取財物二罪有方法
    結果上之牽連關係，應從一重依普通侵占罪論處。被告前曾因涉犯貪污治罪條例
    案，判處有期徒刑五年四月，褫奪公權四年；又偽造有價證券案，處有期徒刑一
    年九月；又詐欺案，處有期徒刑六月，經法院於七十八年十一月八日確定判決應
    執行有期徒刑七年七月，褫奪公權四年。嗣又因八十年減刑，經臺灣高等法院裁
    定上開各罪應執行有期徒刑四年四月，褫奪公權二年八月，於八十一年二月二十
    六日執行完畢。另因詐欺案件，經臺灣高等法院判處有期徒刑十一月確定，目前
    在監獄執行中，有臺灣高等法院被告全國前案紀錄表、在監在押明細在卷可稽。
    爰審酌被告曾有多項前科、被告犯罪動機、目的、手段、所生之危害、犯後已賠
    償被害人部分損失及坦承犯行等一切情狀，量處如主文所示之刑，以資懲儆。
三、據上論斷，應依刑事訴訟法第四百五十二條、第二百九十九條第一項前段、第五
    十六條、第三百三十五條第一項、第三百三十九條之二第一項、第五十五條、罰
    金罰鍰提高標準條例第一條前段，判決如主文。
本案經檢察官周治正到庭執行職務
中    華    民    國      九十一      年      十      月      十五      日
                           臺灣臺北地方法院刑事第九庭
                                               法  官  薛中興
右正本證明與原本無異。
如不服本判決，應於判決送達後十日內，向本院提出上訴狀。
                                               書記官  王黎輝
中    華    民    國      九十一      年      十      月      十五      日
附錄法條：
中華民國刑法第三百三十五條
意圖為自己或第三人不法之所有，而侵占自己持有他人之物者，處五年以下有期徒刑
、拘役或科或併科一千元以下罰金。
前項之未遂犯罰之。
中華民國刑法第三百三十九條之二
意圖為自己或第三人不法之所有，以不正方法由自動付款設備取得他人之物者，處三
年以下有期徒刑、拘役或一萬元以下罰金。
以前項方法得財產上不法之利益或使第三人得之者，亦同。
